【裁判字號】    85,台上,3257
【裁判日期】    850704
【裁判案由】    過失致人於死
【裁判全文】
最高法院刑事判決                              八十五年度台上字第三二五七號
    上訴人  甲○○
右上訴人因過失致人於死案件，不服台灣高等法院台南分院中華民國八十四年八月三
十一日第二審判決（八十四年度交上訴字第一二一八號，起訴案號：台灣嘉義地方法
院檢察署八十三年度偵字第五五二五號），提起上訴，本院判決如左：
    主  文
上訴駁回。
    理  由
按刑事訴訟法第三百七十七條規定：上訴於第三審法院，非以判決違背法令為理由，
不得為之。是提起第三審上訴，應以原判決違背法令為理由，係屬法定要件。且必須
依據卷內資料為具體之指摘，並足據以辨認原判決已具備違背法令之形式，始屬相當
。本件原判決依據上訴人甲○○於警訊及第一審之供述：「被害人黃再義之輕機車，
在我同方向的前方，可能要左轉，與我所駕駛重機車擦撞」、「我要超越他，他突然
內靠，才擦撞的」、「我車速六、七十公里」；處理現場警員陳坤賀結證稱：「被害
人機車左手把有擦痕」，暨道路交通事故調查報告表(二)記載上訴人機車倒地後刮痕長
達三十七點六公尺，台灣省嘉雲區車輛行車事故鑑定委員會、台灣省車輛行車事故覆
議鑑定委員會之鑑定及覆議意見、第一審檢察署檢察官督同檢驗員等相驗之相驗屍體
證明、驗斷書、勘驗筆錄等證據，綜合判斷審酌，認定上訴人駕駛重型機車，於超車
時未注意保持半公尺之安全間隔，與在其前方被害人黃再義駕駛之輕型機車擦撞，致
被害人人車倒地，造成顱內出血，送醫不治死亡等情，因而維持第一審論處上訴人過
失致人於死之罪刑，已明憑以認定之證據及理由。而以上訴人否認有過失，及所辯
各節，為無可取；證人黃金村之證言，不足作為上訴人之有利認定；事證已明，證人
卓再東無傳喚之必要，逐一予以指駁。並說明上訴人自首而受裁判，合於自首條件，
應依法減輕其刑之理由。從形式上觀察，原判決尚無上訴意旨所指摘之違背法令情形
存在。上訴意旨仍執陳詞否認犯罪，對原審採證認事職權之行使事項，徒憑己見，漫
加爭執。係指摘原判決僅依據鑑定意見為唯一證據，與卷存訴訟資料不相適合。又上
訴人自陳超車擦撞等情而發生本件車禍，上訴意旨竟謂係某不明之「農用汽車」與之
擦撞後，被害人失控撞上其機車，均與前開卷內證據資料不符，顯非依卷內資料而為
指摘，自非適法之第三審上訴理由。次查原判決理由已明何以證人卓再東無傳喚之
必要。且原審審判長於審判期日於調查證據完畢開始辯論前，訊問上訴人：「尚有何
證據待查﹖」上訴人答稱：「無」，有審判筆錄在卷可稽（見原審卷第六十頁），上
訴人於事實審既不再請求傳喚，竟於提起第三審上訴時作此爭執，自亦非適法上訴第
三審之理由。上訴意旨各節，俱不足據以辨認原判決已具備違背法令之形式，應認其
上訴違背法律上之程式，予以駁回。又本件雖係刑事訴訟法第三百七十六條第一款所
列之案件，惟於修正刑事訴訟法施行前，原得上訴於第三審法院，且已繫屬於法院，
依刑事訴訟法施行法第五條第一項規定，仍應依施行前之法定程序終結之，附此明
。
據上論結，應依刑事訴訟法第三百九十五條前段，判決如主文。
中      華      民      國    八十五    年      七      月      四      日
                              最高法院刑事第八庭
                                  審判長法官  紀  俊  乾
                                        法官  吳  雄  銘
                                        法官  劉  敬  一
                                        法官  洪  清  江
                                        法官  張  吉  賓
      右正本證明與原本無異
                                              書  記  官
中      華      民      國    八十五    年      七      月      九      日


司法院資訊處製作；財團法人民間司法改革基金會備份。
